

Personal

Nombre Niurmiguel Gonzalez
Nacimiento 03 Enero1997
Nacionalidad Dominicano
Relación Soltero

Contacto

Teléfono +1 (829) 228 8805

Email niurmiguelg@gmail.com

Dirección Villa Aura, Santo Domingo Oeste

Trabajo

Experiencia +05 Años

Perfil



https://github.com/Niurmiguel



https://linkedin.com/in/niur

Referencias

Servio Tulio Quezada

Tel: (829) 556 7431

Joel Lembert Front-end Developer

Tel: (809) 350 2311

Niurmiguel Gonzalez

Software Engineer



Sobre mí

Ingeniero de software con más de 5 años de experiencia en el diseño, desarrollo e implementación de soluciones innovadoras de software. He trabajado en una variedad de proyectos, desde aplicaciones web hasta sistemas embebidos, demostrando habilidades sólidas en el desarrollo y mantenimiento de software de alta calidad. Mi experiencia incluye un profundo conocimiento de los principios de ingeniería de software y una habilidad probada para trabajar eficazmente en equipos multidisciplinarios para lograr resultados excepcionales bajo presión. Busco oportunidades desafiantes donde pueda aprovechar mi experiencia y contribuir al éxito de la empresa a través de la innovación y la excelencia técnica.



Educación

TECNÓLOGO EN DESARROLLO DE SOFTWARE 2014-2016

ITLA: Institución técnica de enseñanza superior, especializada en formación técnico-profesional

INGENIERÍA DE SISTEMAS 2017-2021

Unicda: Somos la universidad del Instituto Cultural Domínico Americano (ICDA), aprobada como institución de Educación Superior mediante el Decreto No. 389-01 del Poder Ejecutivo emitido el 20 de marzo del año 2001.



Experiencia Laboral

We Are Digital Media Solutions 2016-2018

Creativo Multimedia: Desarrollo de websites en wordpress y aplicaciones mobile a medida utilizando ionic y cordova.

OMD dominicana 2018-2021

Software engineer: Responsable del desarrollo de diferentes productos nuevos y de la mejora de los existentes.

Caribe media 2021-Presente

Software engineer: Encargado del desarrollo de las plataformas de la empresa y de la mejora de los portales actuales, además de proporcionar soporte.



Skills

- JavaScript
- NodeJs
- PostgreSQL

React Native

Docker

- Angular
- NestJs
- MySQL
- Mocha

- React
- Jira
- Flutter
- lest

- HTML5/CSS3Wordpress
- Gihub ActionsKubernetes
- Azure
- Gihub Actions